【裁判字號】    91,訴,508
【裁判日期】    920124
【裁判案由】    違反槍砲彈藥刀械管制條例等
【裁判全文】
臺灣嘉義地方法院刑事判決                          九十一年度訴字第五八號
    公  訴  人  臺灣嘉義地方法院檢察署檢察官
    被      告  甲○○  男三十.
    選任辯護人  廖道成  律師
右列被告因違反槍砲彈藥刀械管制條例等案件，經檢察官提起公訴（九十一年度偵字
第五二三四號、五七七五號），本院判決如左：
    主  文
甲○○未經許可，持有手槍，處有期徒刑伍年貳月，併科罰金新台幣壹拾貳萬元，罰
金如易服勞役，以銀元佰元即新台幣玖佰元折算壹日；又未經許可，寄藏手槍，處
有期徒刑貳年陸月，併科罰金新台幣伍萬元，罰金如易服勞役，以銀元佰元即新臺
幣玖佰元折算壹日，扣案之奧地利制式手槍（ＧＬＯＣＫ廠製口徑九ＭＭ克拉克制式
九○手槍，槍枝管制編號0000000000號）壹支（含彈匣壹個）沒收。又以
加害生命之事，恐嚇他人致生危害於安全，處有期徒刑月。應執行有期徒刑柒年貳
月，併科罰金新台幣壹拾伍萬元，罰金如易服勞役，以銀元佰元即新台幣玖佰元折
算壹日；扣案之奧地利制式手槍（ＧＬＯＣＫ廠製口徑九ＭＭ克拉克制式九○手槍，
槍枝管制編號0000000000號）壹支（含彈匣壹個）沒收。
    事  實
一、甲○○於民國九十年五、六月間之某日，在嘉義市後湖里某處，自綽號「淵哥」
    之不詳姓名成年男子處，收受具有殺傷力之義大利制式九二手槍（ＢＥＲＥＴＴ
    Ａ廠九二ＦＳ型制式口徑九ＭＭ半自動手槍，槍枝管制編號000000000
    0號，該枝手槍於本院九十一年訴字第四六五號乙○○違反槍砲彈藥刀械管制條
    例案件中沒收）一把（含彈匣一個）及具有殺傷力之口徑九ＭＭ制式子彈八顆及
    土造子彈一顆，未經許可持有該制式槍彈；嗣其於九十一年六月六日凌晨四時許
    ，甲○○搭乘丁○○（公訴人誤載為嚴永復）所駕駛之車牌號碼ＺＨ─八八六一
    號自小客車兜風，丁○○之朋友綽號「山豬」及「大胖」駕駛另一部自小客車同
    行，丁○○將上開自小客車開至嘉義市○○路○段二八五巷三十六號附近時，甲○○因心情不佳，竟另行基於恐嚇該屋住戶之故意，持前開具有殺傷力之義大利
    制式九二手槍，及可供該手槍使用具有殺傷力之口徑九ＭＭ制式子彈，朝嘉義市
    ○○路○段二八五巷三十六號之外牆及廚房窗戶射擊五發子彈（玻璃及外牆毀損
    部分未據告訴），以加害生命之事，恫嚇該屋住戶，致生危害於該屋住戶丙○○
    之安全。甲○○於開槍後，即將該手槍（含彈匣一個）及口徑九ＭＭ制式子彈一
    顆及土造子彈一顆交予綽號「阿宏」不詳姓名成年男子代為藏放，並隨身攜帶口
    徑九ＭＭ制式子彈二顆北上藏匿。旋經警至槍擊案現場於屋前馬路及該屋屋內扣
    得彈殼一顆、鉛片三片及銅彈片四片等物。嗣警於九十一年八月二日下午三時十
    五分許，持本院簽發之搜索票，至甲○○位於台北縣三峽鎮○○路一○○之六號
    七樓一租處搜索，於其所住房間對面房間內之床鋪下扣得具有殺傷力之九ＭＭ制
    式子彈二顆。甲○○到案後，於警局經由家人聯絡「阿宏」男子，得知請「阿宏
    」代為藏放槍枝及子彈之地點，於九十一年八月三日凌晨三時四十分許，帶同嘉
    義市警察局員警前往嘉義市○○路與撫順一街口之木瓜樹下扣得其委託「阿宏」
    代為藏放之彈匣一個、口徑九ＭＭ制式子彈及土造子彈各一顆。另扣得「阿宏」
    所藏放、姓名年籍不詳之人所有具殺傷力之義大利制式九二手槍（ＢＥＲＥＴＴ
    Ａ廠製九二ＦＳ型口徑九ＭＭ之制式半自動手槍，槍枝管制編號0000000
    000號）一支。
二、甲○○明知未經許可，不得無故寄藏槍砲彈藥刀械管制條例所列管的各式槍砲、
    彈藥，於右開九十年五、六月間之某日，在嘉義市後湖里處，自綽號「淵哥」之
    不詳姓名成年男子處，收受具有殺傷力之制式九二手槍一把（含彈匣一個）及具
    有殺傷力之口徑九ＭＭ制式子彈八顆及土造子彈一顆後約四、五日，在嘉義市○
    區○○路一段七一六號世賢路大樓旁空地，收受「淵哥」寄託，具有殺傷力之奧
    地利制式手槍（ＧＬＯＣＫ廠製口徑九ＭＭ克拉克制式九○手槍，槍枝管制編號
    0000000000號）一支（彈匣一個），及可供該手槍使用具有殺傷力之
    口徑九ＭＭ制式子彈二顆，並將上開槍彈藏放在該大樓旁木堆內。甲○○於犯罪
    被發覺前即九十一年八月二十一日上午十一時許，在嘉義市警察局供稱其寄藏上
    開槍彈，並隨即帶同員警至上址扣得上開槍彈報繳其持有之槍彈，而自首並接受
    裁判。
三、案經嘉義巿警察局移送臺灣嘉義地方法院檢察署檢察官偵查起訴。
    理  由
一、右揭持有及寄藏槍彈之事實，訊據被告甲○○坦承不諱，惟矢口否認有何恐嚇危
    害安全之犯行，辯稱：伊和屋主不認識，也沒有過節，當天因心情不好，就先朝
    天空開一槍、另四槍朝屋主牆壁打云云。經查：
  (一)被告於九十一年六月六日凌晨四時許，未經許可持有綽號「淵哥」不詳姓名成年
    男子所交付之具有殺傷力之制式九二手槍（義大利ＢＥＲＥＴＴＡ廠九二ＦＳ型
    制式口徑九ＭＭ半自動手槍，槍枝管制編號0000000000號）一把（含
    彈匣一個）及具有殺傷力之口徑九ＭＭ制式子彈八顆及土造子彈一顆，朝嘉義市
    ○○路○段二八五巷三十六號之外牆及廚房窗戶射擊五發子彈之事實，業據被告
    坦承不諱，核與證人丙○○、戊○○（即丙○○住屋之大樓管理員）、丁○○於
    警訊、偵訊時所證述之情節相符。
  (二)嘉義市警察局於九十一年八月二日下午三時十五分許，在甲○○位於台北縣三峽
    鎮○○路一○○之六號七樓一租處搜索，於其所住房間對面房間內之床鋪下扣得
    九ＭＭ制式子彈二顆。有搜索筆錄及內政部警政署刑事警察局扣押物品目錄表各
    一份及現場照片八幀（見台灣嘉義地方法院檢察署九十一年偵字第五二三四號警
    卷十四頁、第十八頁及第二十五頁至第二十七頁）。上開子彈經送內政部警政署
    刑事警察局鑑定，係口徑九ＭＭ之制式子彈，認具殺傷力，此有內政部警政署刑
    事警察局九十一年八月三十日刑鑑字第○九一○二一一一一七號函附卷可稽（見
    臺灣嘉義地方法院檢察署九十一年偵字第五二三四號卷第六十五頁）。
  (三)被告到案後，在嘉義市警察局經由電話通知家人聯絡「阿宏」男子，得知請「阿
    宏」代為藏放槍枝及子彈之地點，於九十一年八月三日凌晨三時四十分許，帶同
    嘉義市警察局員警前往嘉義市○○路與撫順一街口之木瓜樹下扣得其委託「阿宏
    」代為藏放之彈匣一個、口徑九ＭＭ制式子彈及土造子彈各一顆。另扣得「阿宏
    」所藏放、姓名年籍不詳之人所有具殺傷力之義大利制式九二手槍（ＢＥＲＥＴ
    ＴＡ廠製九二ＦＳ型口徑九ＭＭ之制式半自動手槍，槍枝管制編號000000
    0000號）一支。此有搜索筆錄、嘉義市警察局扣押物品目錄表各一份及照片
    十二幀（見臺灣嘉義地方法院檢察署九十一年偵字第五二三四號卷第十五頁、第
    十九頁及第二十八頁至三十三頁）。上開子彈二顆，經送內政部警政署刑事警察
    局鑑定，其中一顆係口徑九ＭＭ之制式子彈，另一顆係土造子彈，均具殺傷力，
    此有內政部警政署刑事警察局九十一年八月三十日刑鑑字第○九一○二一一一一
    七號函附卷可稽（見臺灣嘉義地方法院檢察署九十一年偵字第五二三四號卷第六
    十五頁至第六十六頁）。
  (四)被告向嘉義市警察局自首於收受上開槍彈後四、五日，在嘉義市○區○○路一段
    七一六號世賢路大樓旁空地，收受「淵哥」寄託，具有殺傷力之奧地利ＧＬＯＣ
    Ｋ廠製口徑九ＭＭ克拉克制式九○手槍（槍枝管制編號0000000000號
    ）一支（彈匣一個），及可供該手槍使用具有殺傷力之口徑九ＭＭ制式子彈二顆
    ，並將上開槍彈藏放在該大樓旁木堆內，經警於九十一年八月二十一日下午一時
    四十五分，帶同被告至上址起出上開槍彈，此有搜索筆錄、嘉義市警察局扣押物
    品目錄表各一份及照片六幀（見臺灣嘉義地方法院檢察署九十一年偵字第五七七
    五號警卷第六頁至第十一頁）。上開槍彈，經送內政部警政署刑事警察局鑑驗結
    果，奧地利ＧＬＯＣＫ廠製口徑九ＭＭ克拉克制式九○手槍（槍枝管制編號00
    00000000號）一支，機械性能良好，認具殺傷力；扣案口徑九ＭＭ制式
    子彈二顆，認均具殺傷力，有該局九十一年九月九日刑鑑字第○九一○二二六八
    六九號槍彈鑑定書一份在卷可憑（見臺灣嘉義地方法院檢察署九十一年偵字第五
    二三四號卷第九十二頁）。
  (五)被告於丙○○住處開槍後所遺留現場之彈殼一顆、鉛片三片及銅彈片四片，經送
    往內政部警政署刑事警察局鑑定，其中彈殼及編號一、二銅彈片其彈底特徵紋痕
    與來復線特徵，雖與扣案之具殺傷力之義大利ＢＥＲＥＴＴＡ廠製九二ＦＳ型口
    徑九ＭＭ之制式半自動手槍（槍枝管制編號0000000000號）一支之來
    復線不相吻合，此有內政部警政署刑事警察局九十一年八月三十日刑鑑字第○九
    一○二一一一一七號函附卷可稽（見臺灣嘉義地方法院檢察署九十一年偵字第五
    二三四號卷第六十三頁）。然查上開彈殼、銅彈片其彈底特徵紋痕與來復線特徵
    係由乙○○違反槍砲彈藥刀械管制條例（本院九十一年訴字第四六五號）扣案槍
    枝管制編號0000000000號槍枝所擊發，此有內政部警政署刑事警察局
    九十一年十月三日刑鑑字第○九一○二四○二六六號函及九十一年十二月二十五
    日刑鑑字第○九一○三一三二一八號函附卷可稽。而由乙○○違反槍砲彈藥刀械
    管制條例（本院九十一年訴字第四六五號）扣案槍枝管制編號00000000
    00號槍枝，係義大利ＢＥＲＥＴＴＡ廠製九二ＦＳ型口徑九ＭＭ之制式半自動
    手槍，具殺傷力，此有內政部警政署刑事警察局九十一年八月二十六日刑鑑字第
    ○九一○二一七七九五號鑑定書影本附卷可參（原本附於本院九十一年訴字第四
    六五號卷第十五頁、第十六頁）。足證被告所持前往丙○○住處槍擊之槍彈均具
    殺傷力無誤。
  (六)嘉義市○○路○段二八五巷三十六號之屋主係丙○○，平日丙○○及妻、子三人
    均住在該處，九十一年六月五日晚上至六日凌晨，丙○○及其家人恰好外出，未
    在家中，於六日上午八時許，丙○○返家後發現客廳內有子彈裂片，屋外有彈殼
    ，房屋外牆有子彈擊中，另廚房玻璃遭射穿二處，復穿透屋內擊中烘碗機再彈及
    屋內裝璜隔間，丙○○心生害怕，其妻子均問丙○○是否在外與人有糾紛等情，
    業據丙○○於警訊、偵訊及本院審理時供述甚明。並有被害報告單一份、現場照
    片二十二幀附卷（其中十幀附於臺灣嘉義地方法院檢察署九十一年偵字第五二三
    四號警卷第二十頁至二十四頁，另十二幀見臺灣嘉義地方法院檢察署九十一年偵
    字第五二三四號卷第十四頁正面至第十九頁正面）。並經臺灣嘉義地方法院檢察
    署檢察官於九十一年八月十三日到場勘驗屬實，並有勘驗筆錄一份附卷（見臺灣
    嘉義地方法院檢察署九十一年偵字第五二三四號卷第二十五頁）。
  (七)被告持槍射擊被害人住處後，自九十一年六月六日即逃離北上，迨同年八月二日
    下午三時十五分許，經警在被告位於台北縣三峽鎮○○路一○○之六號七樓一租
    處搜索，扣得九ＭＭ制式子彈二顆，被告始坦承犯行，被害人於同年八月五日至
    警局製作筆錄時，亦供稱：「（你對本案有何意見呢？是否有報案？）當初我及
    家人均不知為何會發生此事，且開槍對象也不知是何人，怕另有隱情，所以不敢
    報案，待本日警方通知才將現場撿到彈殼及破碎彈頭交由警方處理，現警方查明
    案情，我及家人也可以安心了」（見臺灣嘉義地方法院檢察署九十一年偵字第五
    二三四號卷第十二頁）。足證，被害人自九十一年六月六日返家發現住處之外牆
    、廚房窗戶、客廳烘碗機及屋內隔間遭開槍射擊，其內心甚感恐懼無誤，而被告
    持具有殺傷力之槍彈，朝被害人住處外牆、廚房玻璃射擊，其有以加害生命之事
    恫嚇被害人之意圖甚明，顯已致生危害被害人之安全，被告恐嚇犯行，已堪認定
    。
  (八)綜上所述，本件事證明確，被告犯行均堪認定。
二、核被告所為，係犯槍砲彈藥刀械管制條例第七條第四項之未經許可寄藏手槍罪、
    同條例第七條第四項之未經許可持有手槍罪、同條例第十二條第四項之未經許可
    持有子彈罪、第十二條第四項之未經許可寄藏子彈罪及刑法第三百零五條之恐嚇
    危害安全罪。被告以一寄藏行為而同時寄藏奧地利ＧＬＯＣＫ廠製口徑九ＭＭ克
    拉克制式九○手槍（槍枝管制編號0000000000號）一支（含彈匣一個
    ）、口徑九ＭＭ制式子彈二顆，及以一持有行為而同時持有義大利制式九二手槍
    一把（含彈匣一個）（係義大利ＢＥＲＥＴＴＡ廠製九二ＦＳ型口徑九ＭＭ之制
    式半自動手槍，槍管制編號0000000000號）、口徑九ＭＭ制式子彈八
    顆、土造子彈一顆，均係一行為同時觸犯數罪名，俱為想像競合犯，依刑法第五
    十五條之規定，各應從一重之未經許可寄藏手槍罪、未經許可持有手槍罪處斷。
    至寄藏保管本身所為的持有行為，即係寄藏的當然結果，不另論以持有之罪。其
    所犯未經許可寄藏手槍、未經許可持有手槍、恐嚇危害安全三罪間，罪名與犯罪
    構成要件不同，犯意各別，應分論併罰。又被告於犯罪被發覺前，即於九十一年
    八月二十一日上午十一時許，在嘉義市警察局受偵訊時，自首供出寄藏奧地利Ｇ
    ＬＯＣＫ廠製口徑九ＭＭ克拉克制式九○手槍（槍枝管制編號00000000
    00號）一支（含彈匣一個）、口徑九ＭＭ制式子彈二顆之行為，並主動帶同警
    方至嘉義市○區○○路一段七一六號世賢路大樓旁空地，起出上開槍彈報繳其持
    有之槍彈，進而接受本件裁判，為被告所自承，並有筆錄可稽，就未經許可寄藏
    手槍部分，應依槍砲彈藥刀械管制條例第十八條第一項規定，減輕其刑。爰審酌
    被告犯罪之動機、目的、犯罪時所受之刺激、犯罪之手段、犯人之生活狀況、品
    行、智識程度、犯人與被害人平日之關係、犯罪所生之危險或損害、犯罪後態度
    等一切情狀，分別量處如主文所示之刑，並定其應執行刑，及就罰金部分諭知易
    服勞役之折算標準，以資懲儆。
三、扣案奧地利ＧＬＯＣＫ廠製口徑九ＭＭ克拉克制式九○手槍（槍枝管制編號00
    00000000號）一支（含彈匣一個）為屬違禁物，應依刑法第三十八條第
    一項第一款宣告沒收。至扣案之九ＭＭ制式子彈五顆、土造子彈一顆，既經試射
    完畢，僅餘彈殼；而被害人住處扣案彈殼一顆、鉛片參片及銅彈片四片，其子彈
    效用均已喪失，顯非違禁物，自毋庸再宣告沒收；至被告其持以往被害人住處射
    擊之義大利ＢＥＲＥＴＴＡ廠製九二ＦＳ型口徑九ＭＭ之制式半自動手槍（槍枝
    管制編號0000000000號），已於本院九十一年訴字第四六五號乙○○
    違反槍砲彈藥刀械管制條例案件中宣告沒收，經本院調卷核閱無誤，且有判決書
    一份在卷可參，就此部分，亦不另為沒收之諭知。
四、扣案之義大利制式九二手槍（ＢＥＲＥＴＴＡ廠製九二ＦＳ型口徑九ＭＭ之制式
    半自動手槍，槍枝管制編號0000000000號）一支，被告並未持有，亦
    未寄藏，而係綽號「阿宏」不詳姓名之成年男子所藏放，此部分是否構成犯罪，
    應由檢察官另為偵查，並就扣案槍枝另為適當之處理，附此敘明。
據上論斷，應依刑事訴訟法第二百九十九條第一項前段，槍砲彈藥刀械管制條例第七
條第四項、第十二條第四項、第十八條第一項，刑法第十一條前段、第三百零五條、
第五十五條、第五十一條第五款、第七款、第四十二條第二項、第三十八條第一項第
一款，罰金罰緩提高標準條例第一條前段、第二條，現行法規所定貨幣單位折算新台
幣條例第二條，判決如主文。
本案經檢察官李文和到庭執行職務
中      華      民      國    九十二    年      一      月    二十四    日
                                臺灣嘉義地方法院刑事第二庭
                                         法  官  柯  月 美
右正本證明與原本無異。
如不服本判決，應於判決送達後十日內向本院提出上訴狀( 應附繕本 )。
中      華      民      國    九十二    年      一      月    二十四    日
                                        書記官  侯  麗  茹
附錄本案論罪科刑適用法條：
槍砲彈藥刀械管制條例第七條第四項
未經許可，持有、寄藏或意圖販賣而陳列第一項所列槍砲、彈藥者，處五年以上有期
徒刑，併科新台幣一千萬元以下罰金。
槍砲彈藥刀械管制條例第十二條第四項
未經許可，持有、寄藏或意圖販賣而陳列子彈者，處五年以下有期徒刑，併科新台幣
三百萬元以下罰金。
刑法第三百零五條
以加害生命、身體、自由、名譽、財產之事，恐嚇他人致生危害於安全者，處二年以
下有期徒刑、拘役或三百元以下罰金。


司法院資訊處製作；財團法人民間司法改革基金會備份。
